臺灣花蓮地方法院刑事判決　　　　　　100年度交簡上字第4號
上　訴　人　臺灣花蓮地方法院檢察署檢察官
被　　　告　李品洋
上列上訴人即被告因過失傷害案件，不服本院99年度交簡字第36
號中華民國99年12月23日第一審判決（起訴案號：99年度偵字第
3743號），提起上訴，本院管轄之第二審合議庭判決如下：
    主  文
原判決撤銷。
李品洋因過失傷害人，處拘役伍拾日，如易科罰金，以新臺幣壹
仟元折算壹日。
    事實及理由
一、本案經本院審理結果，認第一審簡易判決以被告李品洋犯刑
    法第284條第1項之過失傷害罪，判處拘役50日，並諭知易科
    罰金折算之標準為新臺幣1,000元折算1日，除就被告是否符
    合自首要件之認定外，其餘認事用法均無不當，並引用第一
    審判決書記載之事實、證據及理由。
二、檢察官上訴意旨略以：被告於肇事後，未等待員警到場即逕
    行離開，員警依據現場被告遺留之自用小客車車號循線查知
    被告身分，被告顯不合於自首要件，且被告迄未與告訴人張
    建文達成和解，原審量處拘役50日顯然過輕為由，提起上訴
    請求撤銷原判決，更為適當之判決。
三、經查：本件事故到場處理之花蓮縣警察局吉安分局員警王承
    霖到達現場時，被告已離開，其係依據遺留現場之自用小客
    車之車牌號碼查詢車主姓名，經詢問車主，查知被告係駕駛
    人，並留言被告到案說明，故在被告到案製作筆錄前，承辦
    員警王承霖已知悉本件肇事者為被告，有本院電話紀錄表 1
    份在卷足參，被告亦自承案發第 2天有看到警察留言請其到
    案說明。是犯罪偵查機關既已發覺被告過失傷害之犯行，被
    告始至花蓮縣警察局吉安分局製作筆錄，告知員警其為肇事
    者，本件被告即不合於自首之要件，原審依刑法第62條前段
    予以減輕其刑，即有未洽，檢察官據此提起上訴，為有理由
    ，自應撤銷改判。爰審酌被告前因侵害墳墓屍體罪，經本院
    判處有期徒刑 3月，仍在緩刑期內，有臺灣高等法院被告前
    案紀錄表 1份在卷可憑，其因一時疏於注意，致涉本案犯行
    ，且其於偵、審程序中均坦承過失犯行，深表悔意，又於本
    院審理時與告訴人達成和解，有車禍和解書 1份在卷可參，
    犯後態度良好等一切情狀，量處如主文所示之刑，並諭知易
    科罰金之折算標準。
據上論斷，應依刑事訴訟法第455條之1第3項、第369條第1 項前
段、第373條、第364條、第299條第1項前段。刑法第284條第1項
前段、刑法第41條第 1項，刑法施行法第1條之1之規定，判決如
主文。
本案經檢察官林英正到庭執行職務。
中    華    民    國   100    年    5     月    12    日
                  刑事第三庭   審判長法官 李世華
                                     法官 吳育汝
                                     法官 湯國杰
上列正本證明與原本無異。
本件不得上訴。
中    華    民    國   100    年    5     月    16    日
                                     書記官
附錄論罪科刑法條：
中華民國刑法第284條第1項：
因過失傷害人者，處 6 月以下有期徒刑、拘役或 5 百元以下罰
金，致重傷者，處 1 年以下有期徒刑、拘役或 5 百元以下罰金
。
從事業務之人，因業務上之過失傷害人者，處  1 年以下有期徒
刑、拘役或 1 千元以下罰金，致重傷者，處 3 年以下有期徒刑
、拘役或 2 千元以下罰金。